臺灣高雄地方法院刑事判決
                                    111年度審訴字第495號
公  訴  人  臺灣高雄地方檢察署檢察官 
被      告  謝旭城


            謝侑呈


上列被告因傷害等案件，經檢察官聲請簡易判決處刑（110年度
偵字第13549號），本院認不宜以簡易判決處刑（原案號：110年
度簡字第2903號），改依通常程序進行，判決如下：
    主  文
本件公訴不受理。
    理  由
一、本件原聲請簡易判決處刑意旨略以：被告謝侑呈、謝旭城於
    民國110年5月2日凌晨，分別駕駛車牌號碼000-0000號自用
    小客車、AZT-3175號自用小客車，由高雄市九如一路往建國
    路方向直行，告訴人趙翊騰騎乘車牌號碼000-0000號普通重
    型機車則同向行駛在前，被告謝侑呈駕駛前開車輛先自後方
    對告訴人騎乘之普通重型機車閃大燈，告訴人因此煞車，於
    同日0時40分許，行經高雄市九如一路與正義路口時，被告
    謝旭城所駕駛之車牌號碼000-0000號自用小客車突然急停在
    告訴人騎乘上開普通重型機車之前方，被告謝侑呈所駕駛之
    車牌號碼000-0000號自用小客車則停在告訴人騎乘上開普通
    重型機車之後方，雙方下車後發生爭執，被告謝侑呈、謝旭
    城共同基於公然侮辱之犯意聯絡，在多數人得以共見共聞下
    ，以「幹你娘，騎車騎三小」等語多次辱罵告訴人，足以貶
    損告訴人之人格及社會上之評價。被告謝侑呈、謝旭城另共
    同基於傷害他人身體之犯意聯絡，由被告謝旭城推告訴人胸
    口、由被告謝侑呈以徒手抓告訴人脖子，致告訴人因此受有
    頸部挫傷、左肩肩膀挫傷等傷害。因認被告謝旭城、謝侑呈
    均涉犯刑法第309條第1項之公然侮辱罪嫌及同法第277條第1
    項之傷害罪嫌等語。
二、按告訴乃論之罪，告訴人於第一審辯論終結前，得撤回其告
    訴；又告訴經撤回者，法院應諭知不受理之判決，並得不經
    言詞辯論為之，刑事訴訟法第238條第1項、第303條第3款、
    第307條定有明文。
三、本件被告謝旭城、謝侑呈2人因傷害等案件，經檢察官聲請
    以簡易判決處刑，認被告係犯刑法第309條第1項之公然侮辱
    罪嫌及同法第277條第1項之傷害罪嫌，而該2罪依同法第314
    條及第287條之規定均須告訴乃論。查被告2人業於本院審理
    中與告訴人成立調解，告訴人並已具狀撤回對被告2人之告
    訴，有本院調解筆錄1份、聲請撤回告訴狀2份在卷可稽，依
    據前開說明，爰不經言詞辯論，逕為諭知不受理之判決。
據上論斷，應依刑事訴訟法第452條、第303條第3款、第307條，
判決如主文。
中　　華　　民　　國　　111 　年　　7 　　月　　6 　　日
                  刑事第六庭   審判長法　官 陳芸珮 
                                     法  官 李爭春
                                     法  官 鄭美玲
以上正本證明與原本無異。
如不服本判決應於收受送達後20日內向本院提出上訴書狀，並應
敘述具體理由；如未敘述上訴理由者，應於上訴期間屆滿後20日
內向本院補提理由書（均須按他造當事人之人數附繕本）「切勿
逕送上級法院」。
中　　華　　民　　國　　111 　年　　7 　　月　　6 　　日
                                     書記官 郭素蓉